Inventaris van het archief van het Organisatiebureau Jac. Kleiboer, 1918-1980
Nationaal Archief, Den Haag
- Ter documentatie verzameld materiaal., 4.
  - Brochures, uitgegeven door verenigingen voor vreemdelingenverkeer., 1939-1972; 210-220
    - Plaatsen in Drenthe., 211
    - Plaatsen in Overijssel: algemeen en A-N., 212
    - Plaatsen in Overijssel: N-Z., 213
    - Plaatsen in Gelderland., 214
    - Plaatsen in Utrecht., 215
    - Plaatsen in Noord-Holland: A-H. en Texel., 216
    - Plaatsen in Zuid-Holland., 217
    - Plaatsen in Zeeland., 218
    - Plaatsen in Noord-Brabant., 219
    - Plaatsen in Limburg., 220
  - Monografieën over toerisme in Den Haag, Heerlen en Valkenburg., 1935-1974; 221
  - Tijdschriften van automobielorganisaties., 1930-1960; 222
  - Folders over elektrische huishoudelijke apparaten., 1930-1932; 223
  - Folders over spelletjes en kermisattracties., 1930-1932; 224
  - Kranteknipsels over diverse tentoonstellingen., 1948-1951; 225
  - Catalogi van buitenlandse handelstentoonstellingen en internationale manifestaties., Ca. 1910-1940; 226
  - Kranteknipsels over manifestaties in Limburg, o.a. het wereldmuziekconcours in Kerkrade, met inhoudsopgave., 1962; 227
  - Kranteknipsels over diverse tentoonstellingen., 1957-1962; 228
  - Kranteknipsels over de fabriek Algemene Kunstzijde Unie in Arnhem., 1960-1961; 229
  - Kranteknipsels over tentoonstellingen., 1964; 230
  - Folders voor de tentoonstelling Aquatech., 1969; 231
    Zie ook lijstnummer 135.
  - Aantekeningen over de oliepalmcultuur in Nederlandsch-Indië., Z.j.; 232
  - Aantekeningen over verschillende technieken van oude ambachten., 1965-1966; 233
  - Documentatie over een luidsprekerwagen van Telefunken, onder meer gebruikt door circus Sarassani., 1933; 234
  - Kranteknipsels over een onderzoek naar omkoping van de Duitse landbouwambtenaar O. Stalmann bij de vastlegging van Nederlandse kontrakten., 1961; 235
  - Kranteknipsels over land- en tuinbouw in het algemeen., 1957-1961; 236
  - Foto's van tentoonstellingen., 1970; 237
  - Bulletins van de Internationale Hygiene Ausstellung in Dresden., 1911; 238
  - Folders van natuurhistorische musea in Nederland, alfabetisch op plaatsnaam geordend., 1967; 239
  - Kranteknipsels over tentoonstellingen., 1957-1961; 240
  - Diverse folders over binnen- en buitenland, met inhoudsopgave., 1950-1953; 241
  - Dossiers inzake buitenlandse musea en tentoonstellingen., 1949-1961; 242-255
    - Bulletins en foto's van landbouwtentoonstellingen in de Verenigde Staten. 1949, 242
    - Uittreksels van artikelen over het Schweizerisches Technisches Museum in Winterthur. 1959-1960, 243
    - Folders van brandweervoorlichting in Keulen. 1961, 244
    - Foto's van het Deutsches Gesundheidsmuseum in Keulen. Z.j., 245
    - Folders en foto's van het Technisches Museum in Wien. 1959, 246
    - Folders en foto's van het Technisch Volksmuseum in Praag. 1955-1958, 247
    - Stukken betreffende het planetarium en technisch museum van Kosice (Tsjechoslowakije). 1961, 248
    - Folders van de internationale arbeidstentoonstelling in Turijn. 1961, 249
    - Joegoslavische folders over het zelfbeheer aldaar in de internationale arbeidstentoonstelling in Turijn. 1961, 250
    - Folders van tentoonstellingen in Frankrijk. 1961, 251
    - Folders van de Bundesgartenschau in Stuttgart. 1961, 252
    - Folders van automobielmusea, met foto's. Z.j., 253
    - Diversen. 1938-1961, 254
    - Folders van tentoonstellingen en musea in Amerika. 1961, 255
  - Stukken betreffende natuur- en milieubeheer., 1968; 256
  - Jaargangen van De Kampioen, orgaan van de toeristenbond A.N.W.B., 1930-1933; 257
  - Kranteknipsels over kermissen in Breda en Nijmegen., 1937; 258
  - Tekeningen voor een kanokanaal voor de tentoonstelling Schiflibach in de Schweizerische Landesausstellung., 1939; 259
  - Dossier "Wereldvoedselvoorziening - Honger"., 1961; 260
  - Dossier "Krimi", betreffende politiemusea, gevangenisrondleidingen en berichtgeving over executies van terdoodveroordeelden., 1931; 261
  - Verzamelde redactionele commentaren in De Volkskrant (Ten geleide)., 1948; 262
  - Diverse onuitgezochte stukken., Z.j.; 263-264
    - Bestanddeel 1., 263
    - Bestanddeel 2., 264
  - Verzamelde exemplaren van personeelsbladen, vakbladen en toeristische tijdschriften., 1939-1964; 265-267
    - 1939-1940, 265
    - 1960, met lijst., 266
    - Exemplaren van tijdschriften van de Exploitatiemaatschappij Scheveningen en het Winkelcentrum In de Boogaard in Rijswijk. 1963-1964, 267
  - Folders van de wereldtentoonstelling te Antwerpen in 1930 en New York in, 1965; 268
- Verzamelde advertenties., 5.
  Deze stukken zijn voorlopig in het archief opgenomen in afwachting van overdracht aan een museale instelling.
  - Plakboeken met hoofdzakelijk Amerikaanse advertenties, gemerkt A, E, H, I, J, en K., Z.j.. (ca. 1930); 269-274
    - Plakboek A., 269
    - Plakboek E., 270
    - Plakboek H., 271
    - Plakboek I., 272
    - Plakboek J., 273
    - Plakboek K., 274
  - Verzamelingen van Amerikaanse advertenties., Z.j.. (ca. 1930); 275
  - Amerikaanse advertenties over landbouwprodukten met eigen ontwerpen van Kleiboer van koe-motieven., Z.j.. (ca. 1930); 276
  - Advertenties van serie-ontwerpers, hoofdzakelijk Brits., Z.j.. (ca. 1930); 277
  - Advertenties van Britse ontwerpers, houdende figuren en cartoons., Z.j.. (ca. 1930); 278
  - Advertentieseries van Kruschen-salts, Amerikaans., Z.j.. (ca. 1935); 279
  - Advertenties over luchtvaart, met ontwerpen van Kleiboer., Z.j.. (ca. 1939); 280
  - Advertenties over loterijen, met geadverteerde prijsvragen en prijsvragen van tijdschriften, Amerikaans., Z.j.. (ca. 1930); 281
  - Duitse advertenties naar aanleiding van een Bau-ausstellung., 1931; 282
  - Advertenties over loterijen, hoofdzakelijk Nederlands., Z.j.. (ca. 1935); 283
  - Advertentieserie van Robert Peel's company, confectiehandel in New York., Z.j.. (ca. 1930); 284
  - Advertenties van de Hollandse Bank-Unie., 1936-1938; 285
  - Advertenties van dr. Buers pure lechitine., 1936-1938; 286
  - Advertenties van de textielindustrie Delana Dedemsvaart., 1934-1938; 287
  - Reclamemateriaal voor loterijen en eigen ontwerpen., Z.j.; 288
  - Verzamelingen advertenties in Nederlandse dagbladen., 1960-1961; 289-290
    - Bestanddeel 1., 289
    - Bestanddeel 2., 290
  - Verzamelingen Amerikaanse advertenties., Ca. 1930-1940; 291
  - Verzamelingen Amerikaanse advertenties op het gebied van gezondheid., Ca. 1930-1940; 292
  - Onuitgezochte advertenties., Z.j.; 293-294
    - Bestanddeel 1., 293
    - Bestanddeel 2., 294
  - Verzamelde advertenties op cosmeticagebied., Ca. 1950; 295
  - Verzamelde advertenties voor bier., 1950-1960; 296
  - Verzameling Amerikaanse advertenties voor liefdadigheid., Ca. 1930; 297
  - Advertenties ten behoeve van Amerikaanse verkiezingen., 1929; 298
  - Diverse onuitgezochte stukken in groot formaat., Z.j.; 299
- Nagekomen stukken., 6.
  - "Overzicht van mijn werkzaamheden en vestigingen", autobiografische aantekeningen van Kleiboer, met foto., 1970; 300